臺北高等行政法院裁定
110年度救字第684號
聲  請  人  姜榮昇                                      

上列聲請人對本院中華民國110年8月19日110年度救再字第457號
裁定聲請再審（本院110年度救再字第590號），並聲請訴訟救助
，就聲請訴訟救助部分，本院裁定如下：
    主  文
聲請駁回。
聲請訴訟費用由聲請人負擔。
　　理  由
一、按「當事人無資力支出訴訟費用者，行政法院應依聲請，以
    裁定准予訴訟救助。」「聲請人無資力支出訴訟費用之事由
    應釋明之。」「前項釋明，得由受訴行政法院管轄區域內有
    資力之人出具保證書代之。」行政訴訟法第101條前段、第1
    02條第2項、第3項分別定有明文。前開規定所謂無資力，係
    指窘於生活，且缺乏經濟上之信用者而言，亦有最高行政法
    院97年裁聲字第18號判例（依民國108年1月4日修正，108年
    7月4日施行之行政法院組織法第16條之1第2項，其效力與未
    經選編為判例之最高行政法院裁判相同）可資參照。次按，
    法院調查聲請人是否無資力支出訴訟費用，專就聲請人提出
    之證據為之，如聲請人未提出證據，或依其提出之證據，未
    能信其無資力支出訴訟費用之主張為真實，即應將其聲請駁
    回。
二、聲請意旨略以：聲請人與相對人間因有車輛拖吊事件之訴訟
    救助等事件，本應於110年8月19日本院110年度救再字第457
    號裁定（下稱原裁定），繳交訴訟費用，但可查對聲請人確
    實具有中低收入戶證明，為釋明無資力支出訴訟費用之事實
    。今為與相對人間訴訟救助事件聲請再審，無力繳納訴訟費
    用，且必有勝訴之望，爰依行政訴訟法第102條第1項規定，
    聲請准予訴訟救助云云。
三、經查，聲請人對上揭原裁定聲請再審（本院分案110年度救
    再字第590號），並聲請訴訟救助（即本件），所提110年度
    臺北市○○區中低收入戶證明書為證，惟中低收入戶標準乃行
    政主管機關為提供社會救助所設立之核定標準，與法院就有
    無資力支出訴訟費用之認定，係屬二事，關於社會救助法第
    4條之1第1項規定之中低收入戶，係指符合家庭總收入平均
    分配全家人口，每人每月不超過最低生活費1.5倍，且家庭
    財產未超過中央、直轄市主管機關公告之當年度一定金額者
    ，作為核發救助金額若干之標準，並非全然無資力，故聲請
    人提出中低收入戶證明書，並無法具體說明聲請人目前確切
    資力為何，尚難謂其無資力支出本件聲請再審之訴訟費用。
    此外，聲請人並未釋明其如何窘於生活且有何缺乏經濟上信
    用之情事，復未提出其他得以即時調查，使本院信其主張為
    真實之證據，以釋明其無資力支出訴訟費用，亦未提出本院
    管轄區域內有資力之人出具保證書代之。揆諸首揭規定及說
    明，聲請人聲請訴訟救助，無從准許，應予駁回。至於聲請
    意旨有無誤列相對人等其餘問題，並不影響本裁定之結論，
    亦予敘明。
四、依行政訴訟法第104條，民事訴訟法第95條、第78條，裁定
    如主文。
中　　華　　民　　國　　110　 年　　10  　 月　　29　 日
                    臺北高等行政法院第一庭
                              審判長法  官  許瑞助
                                    法  官  林秀圓
                                    法  官  林麗真
上為正本係照原本作成。
不得抗告。 
中　　華　　民　　國　　110　 年　　10  　 月　　29　 日
                                    書記官  李淑貞